---
title: "Chiffres clés - CH Sélestat"
author: "RESURAL"
date: "27 août 2015"
output:
  pdf_document:
    number_sections: yes
  html_document:
    keep_md: yes
    number_sections: yes
---

```{r test, child = '../Test/test.Rmd'}
# modifier
# - le nom du CH dans le titre 
# - les données source (ligne 21)
# - infos SAE (ligne 26)
# - le TARRU (ligne 53)
```

Chiffres Clés du CH SELESTAT en `r anc`
================================

```{r date, echo=FALSE}
# à adapter:
hop <- "Sel"
titre <- "CH Sélestat"

#-----------------------------------------------------
n.rpu.anp <- rpu[hop, paste0("X",anp)] # nombre de RPU année précédente
n.sae <- sae[hop, paste0("X",anc)] # données SAE année courante
dx <- dx[dx$FINESS == hop,]
max.date <- max(as.Date(dx$ENTREE))
min.date <- min(as.Date(dx$ENTREE))
n.jour <- as.numeric(max.date - min(as.Date(dx$ENTREE)))
#------------------------------------------------------

```

Date de point: `r format(max.date, "%d/%m/%Y")`

Recueil des données
-------------------

```{r}
n.rpu <- nrow(dx)
```  

  Nombre de passages  |   n     
-------------|-----:|
Nombre de RPU transmis  | `r format.n(n.rpu)`
Evolution `r anp`/`r anc`  |  `r round(evolution(n.rpu, n.rpu.anp) * 100, 2)` %  |
Moyenne quotidienne de passage  | `r format.n(n.rpu/n.jour)`
Nombre de passages (SAE)  |  `r format.n(n.sae)`
Exhaustivité  |  `r format.n(round(100 * n.rpu/n.sae, 2))`%


Patients
-------------------
```{r patients, echo=FALSE}
age <- summary.age(dx$AGE)
sexe <- summary.sexe(dx$SEXE)
cp <- summary.cp(dx$CODE_POSTAL)
```


|  Caractéristiques  |  n  |  %  |
|-----|-----:|-----:|
|  sex-ratio  |  `r sexe['sex.ratio']`  |  -  |
|  age moyen  |  `r age['mean.age']` ans |  -  |
|  moins de 1 ans  |  `r format.n(age['n.inf1an'])`  |  `r round(age['p.inf1an']*100, 2)` %  |
|  moins de 15 ans  |  `r format.n(age['n.inf15ans'])`  |  `r round(age['p.inf15ans']*100, 2)` %  |
|  75 ans et plus  |  `r format.n(age['n.75ans'])`  |  `r round(age['p.75ans']*100, 2)` %  |
|  patients hors région  |  `r format.n(cp['n.etrangers'])`  |  `r round(cp['n.etrangers']*100/n.rpu, 2)` %  |

<!-- Manque la population du secteur
|  taux de recours régional  |  `r tarru(dx$CODE_POSTAL, pop.als.tot.2014)` %  |
-->

Arrivées
-------------------
```{r arrivee, echo=FALSE}
a <- pdsa(dx$ENTREE)
n.pds <- length(a[a %in% c('PDSWE','PDSS')])
p.pds <- n.pds / length(a)

s <- summary.transport(dx$TRANSPORT)

g <- summary.ccmu(dx$GRAVITE)
```


|  Passages  |  n  |  %  |
|:-----|-----:|-----:|
|  la nuit (20h-8h)  |  `r format.n(passages2(dx$ENTREE, "nuit")[1])`  |  `r round(100*passages2(dx$ENTREE, "nuit")[2], 2)` %  |
|  en soirée (20h-0H)  |  `r format.n(passages2(dx$ENTREE, "soir")[1])`  |  `r round(100*passages2(dx$ENTREE, "soir")[2], 2)` %  |
|  en horaire de PDS  |  `r format.n(n.pds)`  |  `r round(p.pds * 100, 2)`%  |

|  Modes d'arrivée  |  n  |  %  |
|-----|-----:|-----:|
|  moyens personnels  |  `r format.n(s['n.perso'])`  |  `r round(s['p.perso']*100, 2)`%  |
|  SMUR  |  `r format.n(s['n.smur'])`  |  `r round(s['p.smur']*100, 2)` %  |
|  VSAV  |  `r format.n(s['n.vsav'])`  |  `r round(s['p.vsav']*100, 2)` %  |
|  Ambulances privées  |  `r format.n(s['n.ambu'])`  |  `r round(s['p.ambu']*100, 2)` %  |

|  Gravité  |  n  |  %  |
|-----|-----:|-----:|
|  CCMU 1  |  `r format.n(g['n.ccmu1'])`  |  `r round(g['p.ccmu1']*100, 2)` %  |
|  CCMU 2  |  `r format.n(g['n.ccmu2'])`  |  `r round(g['p.ccmu2']*100, 2)` %  |
|  CCMU 3  |  `r format.n(g['n.ccmu3'])`  |  `r round(g['p.ccmu3']*100, 2)` %  |
|  CCMU 4 et 5  |  `r format.n(g['n.ccmu4']+g['n.ccmu5'])`  |  `r round((g['p.ccmu4']+g['p.ccmu5'])*100, 2)` %  |
|  CCMU P  |  `r format.n(g['n.ccmup'])`  |  `r round(g['p.ccmup']*100, 2)` %  |
|  CCMU D  |  `r format.n(g['n.ccmud'])`  |  `r round(g['p.ccmud']*100, 2)` %  |

Diagnostic Principal
--------------------
```{r dp, echo=FALSE}
# load("../../../Stat Resural/Codes_regroupement_ORUMIP/Regroupement_ORUMIP/Regroupement_ORUMIP/merge2015.Rda")
#load("../../../Stat Resural/Rpu_Codes/merge2015.Rda")
#load("/home/jcb/Documents/Resural/Stat Resural/RPU_Codes/merge2015.Rda") # xps

t <- table(merge2015$CODE_URGENCE[merge2015$FINESS == hop])
sum <- sum(t)

n.medchir <- t['MED-CHIR']
n.trauma <- t['TRAUMA']
n.psy <- t['PSY']
n.tox <- t['TOXICO']
n.autre <- t['AUTRE']
                 
p.medchir <- round(t['MED-CHIR']*100 / sum, 2)
p.trauma <- round(t['TRAUMA']*100 / sum, 2)
p.psy <- round(t['PSY']*100 / sum, 2)
p.tox <- round(t['TOXICO']*100 / sum, 2)
p.autre <- round(t['AUTRE']*100 / sum, 2)
```


|  Recours  |  %  |
|-----|-----:|-----:|
|  médico-chirurgical  |  `r format.n(n.medchir)`  |  `r p.medchir` %  |
|  traumatologique  |  `r format.n(n.trauma)`  |  `r p.trauma` %  |
|  psychiatrique  |  `r format.n(n.psy)`  |  `r p.psy` %  |
|  toxicologique  |  `r format.n(n.tox)`  |  `r p.tox` %  |
|  autres recours  |  `r format.n(n.autre)`  |  `r p.autre` %  |


Mode de sortie
-------------------
```{r mode_sortie, echo=FALSE}
s <- summary.mode.sortie(dx$MODE_SORTIE)
o <- summary.orientation(dx)
```


  Recours  |  -  |  n  |  %  |
|-----|:-----|--------:|--------:|
|  Hospitalisation  |  Mutation  |  `r s['n.mutation']`  |  `r round(s['p.mutation']*100, 2)` %  |
|                   |  Transfert  |  `r s['n.transfert']`  |  `r round(s['p.transfert']*100, 2)` %  |
|                   |  dont UHCD  |  `r o['n.uhcd']`  |  `r round(o['p.uhcd']*100, 2)` %  |
|  Domicile         |            |  `r s['n.dom']`  |  `r round(s['p.dom']*100, 2)` %  |

Durée
-------------------
```{r passages, echo = FALSE}
s <- summary.passages(duree.passage2(dx))
```

### Tous âge

  Durée de passage  |  heures  |
|-----|-----:|
|  moyenne  |  `r mn2h(s['duree.moyenne.passage'])`  |
|  médiane  |  `r mn2h(s['duree.mediane.passage'])`  |

  Passages de moins de 4 heures  |  n  |  %  |
|-----|-----:|-----:|
|  lors d'une hospitalisation  |  `r round(s['n.hosp.passage4'])`  |  `r round(s['n.hosp.passage4']*100/s['n.conforme'], 2)` %  |
|  lors d'un retour à domicile  |  `r round(s['n.dom.passage4'])`  |  `r round(s['n.dom.passage4']*100/s['n.conforme'], 2)` %  |

### Pour les 75 ans ou plus

```{r pop75, echo=FALSE}
pop75 <- dx[!is.na(dx$AGE) & dx$AGE > 74,]
s <- summary.passages(duree.passage2(pop75))
```

  Durée de passage  |  heures  |
|-----|-----:|-----:|
|  moyenne  |  `r mn2h(s['duree.moyenne.passage'])`  |
|  médiane  |  `r mn2h(s['duree.mediane.passage'])`  |

  Passages de moins de 4 heures  |  n  |  %  |
|-----|-----:|-----:|-----:|
|  lors d'une hospitalisation  |  `r round(s['n.hosp.passage4'])`  |  `r round(s['n.hosp.passage4']*100/s['n.conforme'], 2)` %  |
|  lors d'un retour à domicile  |  `r round(s['n.dom.passage4'])`  |  `r round(s['n.dom.passage4']*100/s['n.conforme'], 2)` %  |

Diagramme de complétude
=======================

```{r completude, echo=FALSE}
radar.completude(completude(dx), titre)
```

Courbe de production quotidienne de RPU
=======================================

```{r prod_rpu, echo=FALSE}
# récupérer la routine graphique
file <- "../../../Stat Resural/RPU_2014/Analyse/RecoRPU2015/reco.R"
source(file)

```

```{r, echo=FALSE}
# récupère le fichier RPU_2014/rpu.jour_31-07-2015.csv créé par rpu.par.jour de quot.utils.R
# on renomme les 2 premières colonnes qui sont mal titrées
# rpu <- read.csv("../../../Stat Resural/RPU_2014/rpu.jour_31-07-2015.csv")
rpu <- read.csv(paste0("../../../Stat Resural/RPU_2014/rpu_jour_", anc, ".csv"))
colnames(rpu)[1] <- "date"
colnames(rpu)[2] <- "3Fr"
rpu$tot.jour <- apply(rpu[2:ncol(rpu)], 1, sum)
```
Représentation graphique du nombre de RPU transmis par jour, avec le seuil d'alerte en dessous duquel le nombre de RPU transmis est considéré comme anormal.

```{r, message=FALSE}

# transformation en Xts
library(xts)
rpu.xts <- xts(rpu, order.by = as.Date(rpu$date))

# avec la routine graphe.rpu.seuil (reco.R): idem plus compact
graphe.rpu.seuil(rpu.xts, hop, titre )

```
