---
title: "Chiffres Clés"
author: "jcb"
date: "21 août 2015"
output: html_document
---

```{r test, child = '../Test/test.Rmd'}
```

Chiffres Clés de la région Alsace en `r anc`
================================

Recueil des données
-------------------

```{r}
n.rpu <- nrow(dx)
anp <- anc - 1
```  

  Nombre de passages  |   n     
------------- | -------------:
Nombre de RPU transmis  | `r format.n(n.rpu)`
Evolution `r anp`/`r anc`  |  `r round(evolution(n.rpu, n.rpu.2013) * 100, 2)` %  |
Moyenne quotidienne de passage  | `r format.n(n.rpu/365)`
Nombre de passages (SAE)  |  `r format.n(passages.2014.SAE)`
Exhaustivité  |  `r format.n(round(100 * n.rpu/passages.2014.SAE, 2))`%


Patients
-------------------
```{r patients, echo=FALSE}
age <- summary.age(dx$AGE)
sexe <- summary.sexe(dx$SEXE)
cp <- summary.cp(dx$CODE_POSTAL)
```


|  Caractéristiques  |  n  |
|-----|:-----|
|  sex-ratio  |  `r sexe['sex.ratio']`  |
|  age moyen  |  `r age['mean.age']` ans |
|  moins de 1 ans  |  `r format.n(age['p.inf1an'])` %  |
|  moins de 15 ans  |  `r format.n(age['p.inf15ans'])` %  |
|  75 ans et plus  |  `r format.n(age['p.75ans'])` %  |
|  patients hors région  |  `r round(cp['n.etrangers']*100/n.rpu, 2)` %  |
|  taux de recours régional  |  `r tarru(dx$CODE_POSTAL, pop.als.tot.2014)` %  |

Arrivées
-------------------
```{r arrivee, echo=FALSE}
a <- pdsa(dx$ENTREE)
pds <- length(a[a %in% c('PDSWE','PDSS')]) / length(a)

s <- summary.transport(dx$TRANSPORT)

g <- summary.ccmu(dx$GRAVITE)
```


|  Passages  |  %  |
|-----|:-----|
|  la nuit  |  `r round(100*passages2(dx$ENTREE, "nuit")[2], 2)` %  |
|  en horaire de PDS  |  `r round(pds * 100, 2)`%  |

|  Modes d'arrivée  |  %  |
|-----|:-----|
|  moyens personnels  |  `r round(s['p.perso']*100, 2)`%  |
|  SMUR  |  `r round(s['p.smur']*100, 2)` %  |
|  VSAV  |  `r round(s['p.vsav']*100, 2)` %  |
|  Ambulances privées  |  `r round(s['p.ambu']*100, 2)` %`  |

|  Gravité  |  %  |
|-----|:-----|
|  CCMU 1  |  `r round(g['p.ccmu1']*100, 2)` %  |
|  CCMU 4 et 5  |  `r round((g['p.ccmu4']+g['p.ccmu5'])*100, 2)` %  |

Diagnostic Principal
-------------------

|  Recours  |  %  |
|-----|:-----|
|  médico-chirurgical  |  1  |
|  traumatologique  |  1  |
|  psychiatrique  |  1  |
|  toxicologique  |  1  |
|  autres recours  |  1  |


Mode de sortie
-------------------
```{r mode_sortie, echo=FALSE}
s <- summary.mode.sortie(dx$MODE_SORTIE)
```


  Recours  |  -  |  %  |
|-----|:-----|--------|
|  Hospitalisation  |  Mutation  |  `r round(s['p.mutation']*100, 2)` %  |
|                   |  Transfert  |  `r round(s['p.transfert']*100, 2)` %  |
|  Domicile         |            |  `r round(s['p.dom']*100, 2)` %  |

Durée
-------------------
```{r passages, echo = FALSE}
s <- summary.passages(duree.passage2(dx))
```


  Durée de passage  |  heures  |
|-----|:-----|
|  moyenne  |  `r mn2h(s['duree.moyenne.passage'])`  |
|  médiane  |  `r mn2h(s['duree.mediane.passage'])`  |

  Passages de moins de 4 heures  |  %  |
|-----|:-----|
|  lors d'une hospitalisation  |  `r round(s['n.hosp.passage4']*100/s['n.conforme'], 2)` %  |
|  lors d'un retour à domicile  |  `r round(s['n.dom.passage4']*100/s['n.conforme'], 2)` %  |




