---
title: "Compléments ne figurant pas dans le rapport"
author: "JcB"
date: "02/11/2015"
output: html_document
---

Test de la routine et tableau compact
=====================================

En fonction du type de structures d'urgences disponibles, on peut distingur quatre catégories d'établissements:

- Catégorie 1: Les SU de CHU (SAMU, SMUR, Urgences adultes et enfants).
- Catégorie 2: Les SU non CHU, sièges de SAMU.
- Catégorie 3: Les SU non CHU, non SAMU, sièges de SMUR.
- Catégorie 4: Les SU simples.

```{r tableauSU, echo=FALSE, results='asis'}
es <- dx[dx$FINESS %in% c("Wis","Hag","Sav","Sel","Col"),]
es.smur <- analyse_type_etablissement(es)
es <- dx[dx$FINESS == "Hus",]
es.chu <- analyse_type_etablissement(es)
es <- dx[dx$FINESS == "Mul",]
es.samu <- analyse_type_etablissement(es)
es <- dx[dx$FINESS  %in% c("Ane","Odi","Dts","Geb","Alk","3Fr","Ros","Dia"),]
es.simple <- analyse_type_etablissement(es)

t <- cbind(es.chu, es.samu, es.smur, es.simple)
colnames(t) <- c("Catégorie 1", "Catégorie 2", "Catégorie 3", "Catégorie 4")

# rownames(t) <- c("Nombre de RPU", "Nombre d'âges renseignés", "Nombre de moins de 1 an", "Nombre de moins de 15 ans", "Nombre de 75 ans et plus", "Nombre de RPU avec un code postal renseigné", "Nombre de Patients ne venant pas de la région (étranger compris)", "Nombre de passages les lundis", "Nombre de passages les mardis", "Nombre de passages les mercredis", "Nombre de passages les jeudis", "Nombre de passages les vendredis", "Nombre de passages les samedis", "Nombre de passages les dimanchess", "Nombre de RPU la nuit (20h-8h)", "Nombre de RPU en horaire de PDS", "Nombre de RPU avec une date et heure d'entrée renseignées", "Nombre de RPU avec un moyen de transport renseigné", "Amené par la police", "Arrivés par hélicoptère", "Nombre de moyen personnel", "Nombre de SMUR", "Nombre de VSAV", "Nombre d'ambulances", "Nombre de RPU avec une CCMU renseignée", "CCMU 1", "CCMU 2", "CCMU 3", "CCMU 4", "CCMU 5", "CCMU P", "CCMU D", "CCMU 4 et 5", "Nombre de RPU avec une heure de sortie conforme (]0-72h[", "Durée moyenne de passage (en min)", "Durée médiane de passage (en min)", "Nombre de RPU dont la durée de passage est inférieure à 4h", "Nombre de RPU dont la durée de passage est inférieure à 4h lors d'une hospitalisation post-urgences", "Nombre de RPU dont la durée de passage est inférieure à 4h lors d'une retour au domicile", "Nombre de RPU lors d'un retour au domicile", "Nombre de RPU lors d'une hospitalisation post-urgences",  "Nombre de RPU avec transfert", "Nombre de RPU avec décès", "Nombre de RPU avec un mode de sortie renseigné", "Nombre de RPU avec mutation")

print.xtable(xtable(t, caption = paste0("Chiffres clés des SU d'Alsace en ", anc, " - Synthèse des données en fonction de la catégorie d'établissement.")))

```
En pourcentages:

```{r, echo=FALSE, results='asis'}
es <- dx[dx$FINESS %in% c("Wis","Hag","Sav","Sel","Col"),]
es.smur <- analyse_type_etablissement_p(es)
es <- dx[dx$FINESS == "Hus",]
es.chu <- analyse_type_etablissement_p(es)
es <- dx[dx$FINESS == "Mul",]
es.samu <- analyse_type_etablissement_p(es)
es <- dx[dx$FINESS  %in% c("Ane","Odi","Dts","Geb","Alk","3Fr","Ros","Dia"),]
es.simple <- analyse_type_etablissement_p(es)

t <- cbind(es.chu, es.samu, es.smur, es.simple)
t <- round(t * 100, 2)
colnames(t) <- c("Catégorie 1", "Catégorie 2", "Catégorie 3", "Catégorie 4")

print.xtable(xtable(t, caption = paste0("Chiffres clés des SU d'Alsace en ", anc, " - Synthèse des données, exprimées en pourcentage, en fonction de la catégorie d'établissement.")))

```


```{r enregistre_chiffres, echo=FALSE}
 write.csv(chiffres, row.names = names(chiffres), file = paste("chiffres_", anc, ".csv", sep = ""))
```

Comparaison à hôpitaux constants
================================
Introduit dans le raport 2014: pour évaluer le taux de progression 2013-2014, on compare uniquement les hôpitaux de 2014 qui transmettaient déjà des données en 2013:
```{r}
# données 2013 
if(host == "MacBook-Air-de-JCB.local" | host == "Air-de-JCB"){
    load("../../../Stat Resural/RPU_2013/rpu2013d0112_2.Rda")
}else{
    load("~/Documents/Resural/Stat Resural/RPU_2013/rpu2013d0112_2.Rda")} # XPS

t <- table(d1$FINESS)
hop2013 <- names(t) # liste des hôpitaux de référence
```

```{r}
# données 2014
if(host == "MacBook-Air-de-JCB.local" | host == "Air-de-JCB"){
    load("../../../Stat Resural/RPU_2014/rpu2014d0112_c2.Rda")
}else{
    load("~/Documents/Resural/Stat Resural/RPU_2014/rpu2014d0112_c2.Rda")} # XPS

# RPU 2014 récupérés sur la base des ES actifs en 2013
rpu2014.hop.constants <- d14[d14$FINESS %in% hop2013,]
# taux de progression
c6 <- nrow(rpu2014.hop.constants)
c7 <- nrow(d1)
(c6-c7)/c7
# progression pour les moins de 18 ans
age18 <- rpu2014.hop.constants$AGE[rpu2014.hop.constants$AGE < 18]
length(age18)
# progression pour les 75 ans et 9lus
age75 <- rpu2014.hop.constants$AGE[rpu2014.hop.constants$AGE > 74]
length(age75)

```