---
title: ""
output: pdf_document
# rem graphics: yes nécessaire pour éviter un plantage avec fig.align = 'center'
# source: https://github.com/rstudio/rmarkdown/issues/325
graphics: yes
---

```{r, echo=FALSE}
# Le contexte régional
anc <- 2014
library(png)
```
```{r global_options, include=FALSE}
knitr::opts_chunk$set(fig.width=12, fig.height=6, fig.path='Figs/', echo=FALSE, warning=FALSE, message=FALSE) # , fig.align='center'
```

Démographie régionale
---------------------

Avec 8280 km², l'Alsace est la plus petite des régions de la France métropolitaine, mais elle fait partie des plus densément peuplée (225 hab./km²) derrière l'Ile de Fance et le Nord.

Elle comprend deux départements, le Bas-Rhin (67) et le Haut-Rhin (68). Elle fait partie de la région du Rhin supérieur avec comme le land du Bade-Wurtemberg et le canton suisse de Bâle avec qui elle partage une frontière commune.

Au 1er janvier 2012, l'Alsace compte 1 859 869 habitants.

Sur la période 1982-2011, la population régionale a augmenté de 286 300 habitants, soit une croissance annuelle moyenne de quelque 10 000 personnes. Ce dynamisme démographique est avant tout lié à l'excédent des naissances sur les décès. En trente ans, ce solde naturel contribue à hauteur de 80 % à la hausse totale de la population.  

Sources:
    
- [INSEE Recensement](http://www.insee.fr/fr/ppp/bases-de-donnees/recensement/populations-legales/france-regions.asp?annee=2012)).
- [INSEE Régions](http://www.insee.fr/fr/regions/alsace/default.asp?page=faitsetchiffres/presentation/presentation.htm)
- [INSEE Thèmes](http://www.insee.fr/fr/themes/document.asp?ref_id=20665)


Découpage de la région en territoires de santé 
----------------------------------------------
    
La loi Hôpital Patients Santé et territoires (HPST) prévoit le découpage de chaque région en "territoires de santé" (article L1434-11 du code de la santé publique).

L'Alsace est découpée, du nord au sud, en 4 territoires de santé:

- Le territoire 1 (Haguenau)
- Le territoire 2 (Strasbourg)
- Le territoire 3 (Colmar)
- Le territoire 4 (Mulhouse)

```{r, echo=FALSE,message=FALSE, fig.align='center'}
# fond de carte des territoires de santé + villes principales
library("sp")
par(mar = c(0,0,2,0))
n_ts <- 4 # nombre de territoires de santé
color <- heat.colors(n_ts + 1, alpha = 1)
load("../../../../Stat Resural/RPU_Doc/RPU_Carto-Pop-Alsace/Cartographie/Cartofile/als_ts.Rda") #ctss
plot(ctss, col = color)
load("../../../../Stat Resural/RPU_Doc/RPU_Carto-Pop-Alsace/Cartographie/Cartofile/tsvilles.Rda")
points(tsvilles[,2]*100,tsvilles[,3]*100,pch=20,col="blue")
text(tsvilles[,2]*100,tsvilles[,3]*100,tsvilles[,1],cex=0.6,pos=4)

for(i in 1:n_ts){
# name<-ctss@polygons[[i]]@ID
name<-as.character(i)
x<-ctss@polygons[[i]]@labpt[1] # ccord.du centroïde
y<-ctss@polygons[[i]]@labpt[2]
symbols(x,y,circles=1,inches=.15,add=T,fg="blue")
text(x,y,name,cex=0.9,col="blue",font=2)
}

title(main="Territoires de santé d'Alsace")
```


Population `r anc`:

```{r, echo=FALSE, results='asis'}
pop.ts.2012 <- read.csv("../../../../Stat Resural/RPU_Doc/RPU_Carto-Pop-Alsace/Demographie/data/pop_ts_2012.csv")
names(pop.ts.2012) <- c("Territoire", "Population")
pop.ts.2012$p <- round(pop.ts.2012$Population * 100 / sum(pop.ts.2012$Population), 2)
names(pop.ts.2012) <- c("Territoire", "Population", "%")

library(xtable)
print.xtable(xtable(pop.ts.2012), format.args = list(big.mark = " ", decimal.mark = ","), comment = FALSE)

```

Offre de soins régionale
------------------------

La région Alsace dispose de 31 structures d'urgence (SU) qui se répartissent en:

- 19 services d'urgence polyvalents
- 1 structure d'urgence pédiatrique
- 2 SAMU
- 7 SMUR
- 2 hélismur

### Etablissements d'Alsace ayant une autorisation de structure d'urgence

Sites gégraphiques d'accueil des urgences:

- Territoire de santé 1

        - CH de Wissembourg (SU polyvalent + SMUR)
        - CH de Haguenau (SU polyvalent + SMUR)
        - CH de Saverne  (SU polyvalent + SMUR)

- Territoire de santé 2

        - CHU de Strasbourg
        - NHC (SU adulte)
        - Hôpital de Hautepierre (SU adulte + SU pédiatrique)
        - Pôle logistique (SAMU + SMUR + Hélismur)
        - Clinique Sainte Odile (SU polyvalent)
        - Clinique Sainte Anne (SU polyvalent)
        - Clinique du Diaconat (SU Mains)
        
- Territoire de santé 3

        - CH de Sélestat (SU polyvalent + SMUR)
        - CH de Colmar 
        - Hôpital Pasteur (SU polyvalent + SMUR)
        - Hôpital du parc (SU pédiatrique)
        - CH de Guebwiller (SU polyvalent)
        
- Territoire de santé 4

        - CH de Thann (SU polyvalent)
        - CH d'Altkirch (SU polyvalent)
        - CH de Mulhouse
        - Hôpital Emile Muller (SU polyvalent + SAMU + SMUR + Hélismur)
        - Hôpital du Hasenrain (SU pédiatrique)
        - Clinique des 3 frontières (SU polyvalent)
        - Clinique du Diaconat-Fonderie (SU polyvalent)
        - Clinique du Diaconat-Roosvelt (SU Mains)

En `r anc` tous ces établissements ont fourni des RPU sauf le CH THANN.

Cartographie de l’offre de soins d'urgence
---------------------------------------------

```{r samu_smur_su, fig.height=12, fig.align='center'}

# Carte des SU d'Alsace

# library(sp)
# library(png)

par(mar = c(0,0,2,0))

# carte de l'Alsace avec les villes sièges de SU
load("../../../../Stat Resural/RPU_Doc/RPU_Carto-Pop-Alsace/Cartographie/Cartofile/als_ts.Rda") #ctss
plot(ctss, main = "Structures d'urgences en Alsace")
load("../../../../Stat Resural/RPU_Doc/RPU_Carto-Pop-Alsace/Cartographie/Cartofile/tsvilles.Rda")
points(tsvilles[,2]*100,tsvilles[,3]*100,pch=20,col="red", cex = 1.2)
text(tsvilles[,2]*100,tsvilles[,3]*100,tsvilles[,1],cex=0.8,pos=4)
box()

# SMUR
smur <- tsvilles[tsvilles$NOM %in% c('WISSEMBOURG','HAGUENAU','SAVERNE','STRASBOURG','SELESTAT','COLMAR','MULHOUSE'),]
a.smur <- as.raster(readPNG("../../Logos/data/ambulance15(14).png"))
cx <- 6000 # coefficient d'aggrandissement (n = 9000)
x <- smur[,2]*100
y <- smur[,3]*100
dpy <- 600 # déplacement de y (une valeur positive déplace vers le haut)
dpx <- 0 # déplacement horizontal
rasterImage(a.smur, x, y + dpy, x + cx, y + dpy + cx) # img, x1, y1, x2, y2

# SAMU
samu <- tsvilles[tsvilles$NOM %in% c('STRASBOURG', 'MULHOUSE'),]
a.samu <- as.raster(readPNG("../../Logos/data/customer(3).png"))
rasterImage(a.samu, samu[,2]*100 - 10000, samu[,3]*100, samu[,2]*100 - 10000 + 10000, samu[,3]*100 + 10000)

# hélismur
a.heli <- as.raster(readPNG("../../Logos/data/chopper5(7).png"))
x <- samu[,2]*100
y <- samu[,3]*100
cx <- 15000
dpx <- 8000
dpy <- 12000
rasterImage(a.heli, x - dpx, y - dpy, x - dpx + cx, y + cx - dpy )

# légende
x <- 1037503 + 20000
y <- 6810919 - 10000

rasterImage(a.samu, x, y, x + 10000, y + 10000)
text(x + 10000, y + 5000, "SAMU", pos=4)

x <- x
y <- y - 10000
rasterImage(a.smur, x, y, x + 10000, y + 10000)
text(x + 10000, y + 5000, "SMUR", pos=4)

library(graphics) # cercle
x <- x + 5000
y <- y - 5000
symbols(x, y, circles = 1500, bg = "red", add = TRUE, inches = FALSE)
text(x + 8000, y , "SU", pos=4)

x <- x - 5000
y <- y - 12000
rasterImage(a.heli, x, y, x + 10000, y + 10000)
text(x + 10000, y + 5000, "HELISMUR", pos=4)
```

