---
title: ""
output: pdf_document
# rem graphics: yes nécessaire pour éviter un plantage avec fig.align = 'center'
# source: https://github.com/rstudio/rmarkdown/issues/325
graphics: yes
---

```{r, echo=FALSE}
# Le contexte régional
anc <- 2014
library(png)
```
```{r global_options, include=FALSE}
knitr::opts_chunk$set(fig.width=12, fig.height=6, fig.path='Figs/', echo=FALSE, warning=FALSE, message=FALSE) # , fig.align='center'
```

Démographie régionale
---------------------
    Avec 8280 km², l'Alsace est la plus petite des régions de la France métropolitaine, mais elle fait partie des plus densément peuplée (225 hab./km²) derrière l'Ile de Fance et le Nord.

Elle comprend deux départements, le Bas-Rhin (67) et le Haut-Rhin (68). Elle fait partie de la région du Rhin supérieur avec comme le land du Bade-Wurtemberg et le canton suisse de Bâle avec qui elle partage une frontière commune.

Au 1er janvier 2012, l'Alsace compte 1 859 869 habitants.

Sur la période 1982-2011, la population régionale a augmenté de 286 300 habitants, soit une croissance annuelle moyenne de quelque 10 000 personnes. Ce dynamisme démographique est avant tout lié à l'excédent des naissances sur les décès. En trente ans, ce solde naturel contribue à hauteur de 80 % à la hausse totale de la population.  

Sources:
    
    - [INSEE Recensement](http://www.insee.fr/fr/ppp/bases-de-donnees/recensement/populations-legales/france-regions.asp?annee=2012)).
- [INSEE Régions](http://www.insee.fr/fr/regions/alsace/default.asp?page=faitsetchiffres/presentation/presentation.htm)
- [INSEE Thèmes](http://www.insee.fr/fr/themes/document.asp?ref_id=20665)


Découpage de la région en territoires de santé 
----------------------------------------------
Découpage de la région en territoires de santé 
----------------------------------------------
    
    La loi Hôpital Patients Santé et territoires (HPST) prévoit le découpage de chaque région en "territoires de santé" (article L1434-11 du code de la santé publique).

L'Alsace est découpée, du nord au sud, en 4 territoires de santé:

- Le territoire 1 (Haguenau)
- Le territoire 2 (Strasbourg)
- Le territoire 3 (Colmar)
- Le territoire 4 (Mulhouse)

```{r, echo=FALSE,message=FALSE}
# fond de carte des territoires de santé + villes principales
library("sp")
par(mar = c(0,0,2,0))
n_ts <- 4 # nombre de territoires de santé
color <- heat.colors(n_ts + 1, alpha = 1)
load("../../../../Stat Resural/RPU_Doc/RPU_Carto-Pop-Alsace/Cartographie/Cartofile/als_ts.Rda") #ctss
plot(ctss, col = color)
load("../../../../Stat Resural/RPU_Doc/RPU_Carto-Pop-Alsace/Cartographie/Cartofile/tsvilles.Rda")
points(tsvilles[,2]*100,tsvilles[,3]*100,pch=20,col="blue")
text(tsvilles[,2]*100,tsvilles[,3]*100,tsvilles[,1],cex=0.6,pos=4)

for(i in 1:n_ts){
# name<-ctss@polygons[[i]]@ID
name<-as.character(i)
x<-ctss@polygons[[i]]@labpt[1] # ccord.du centroïde
y<-ctss@polygons[[i]]@labpt[2]
symbols(x,y,circles=1,inches=.15,add=T,fg="blue")
text(x,y,name,cex=0.9,col="blue",font=2)
}

title(main="Territoires de santé d'Alsace")
```


Population

```{r, echo=FALSE, results='asis'}
pop.ts.2012 <- read.csv("../../../../Stat Resural/RPU_Doc/RPU_Carto-Pop-Alsace/Demographie/data/pop_ts_2012.csv")
names(pop.ts.2012) <- c("Territoire", "Population")
pop.ts.2012$p <- round(pop.ts.2012$Population * 100 / sum(pop.ts.2012$Population), 2)
names(pop.ts.2012) <- c("Territoire", "Population", "%")

library(xtable)
print.xtable(xtable(pop.ts.2012))

```

Offre de soins régionale
========================

La région Alsace dispose de 31 structures d'urgence (SU) qui se répartissent en:

- 19 services d'urgence polyvalents
- 1 structure d'urgence pédiatrique
- 2 SAMU
- 7 SMUR
- 2 hélismur

### Etablissements d'Alsace ayant une autorisation de structure d'urgence

Sites gégraphiques d'accueil des urgences:

- Territoire de santé 1

- CH de Wissembourg (SU polyvalent + SMUR)
- CH de Haguenau (SU polyvalent + SMUR)
- CH de Saverne  (SU polyvalent + SMUR)
- Territoire de santé 2

- CHU de Strasbourg
- NHC (SU adulte)
- Hôpital de Hautepierre (SU adulte + SU pédiatrique)
- Pôle logistique (SAMU + SMUR + Hélismur)
- Clinique Sainte Odile (SU polyvalent)
- Clinique Sainte Anne (SU polyvalent)
- Clinique du Diaconat (SU Mains)
- Territoire de santé 3

- CH de Sélestat (SU polyvalent + SMUR)
- CH de Colmar 
- Hôpital Pasteur (SU polyvalent + SMUR)
- Hôpital du parc (SU pédiatrique)
- CH de Guebwiller (SU polyvalent)
- Territoire de santé 4

- CH de Thann (SU polyvalent)
- CH d'Altkirch (SU polyvalent)
- CH de Mulhouse
- Hôpital Emile Muller (SU polyvalent + SAMU + SMUR + Hélismur)
- Hôpital du Hasenrain (SU pédiatrique)
- Clinique des 3 frontières (SU polyvalent)
- Clinique du Diaconat-Fonderie (SU polyvalent)
- Clinique du Diaconat-Roosvelt (SU Mains)

En `r anc` tous ces établissements ont fourni des RPU sauf le CH THANN.

