---
title: "Calcul du TARRU"
author: "JcB"
date: "25/04/2015"
output: html_document
---

calcul du taux annuel régional  de recours aux urgences (TARRU)
===============================================================

```{r init, echo=FALSE}
pathXPS <- "../../../Stat Resural/"
pathMAC <- "../../../Stat Resural/"
path <- pathMAC
file_actif <- "RPU_2014/rpu2014d0112_c2.Rda" # données de 2014
file <- file_actif
load(paste0(path, file)) # d14 = données 2014 corrigées
dx <- d14
rm(d14)

source(paste0(path, "RPU_Doc/mes_constantes.R")) # is.cpals (cp alsacien ?)

```


Définition: le taux annuel de recours aux urgences est défini par le rapport entre le nombre de passages de résidents ayant consulté aux urgences dans l’année et le nombre d’habitants de la région.

```{r}
anc <- 2014
cp.null <- sum(is.na(dx$CODE_POSTAL))
n.cp <- nrow(dx)

# pop.als.tot.2014 <- 1868773 # chiffre insee au 1/1/2014 (http://www.insee.fr/fr/themes/tableau.asp?reg_id=15&ref_id=poptc02104)
pop.als.tot <- population("Alsace", anc)
residents <- sum(sapply(dx$CODE_POSTAL, is.cpals))
tarru <- residents * 100 / pop.als.tot
```

- nombre de codes postaux enregstrés en `r anc`: `r n.cp`
- nombre de CP nuls: `r cp.null`
- nombre de CP alsaciens `r residents`
- TARRU: `r round(tarru, 2)`
